臺灣高雄地方法院交通事件裁定　　　　　　　　　　九十三年度交聲字第六八四號
　　原處分機關　高雄市政府
　　異　議　人　甲○○
右列受處分人因聲明異議案件，對於高雄市九十三年十一月二十二日所為之處分（原
處分：高市府交裁字第三二─Ｃ00000000號），聲明異議，本院裁定如左：
    主  文
異議駁回。
    理  由
一、聲明異議意旨略以：異議人甲○○於民國九十一年十一月四日為搭乘捷運上班，
    確有在臺北縣中和路停車之情事，惟異議人當時係將車牌號碼ＺＧＨ─一六五號
    輕型機車停放於身心障礙專用停車位旁邊，並未停放於身心障礙專用停車位內，
    詎料異議人下班後，竟發現機車遭人移位，停放於身心障礙專用停車位內，心中
    甚感狐疑，嗣收受舉發機關裁決書後，始知係因當地之機車停車位不足，後來的
    人為停放自己之機車，因而將異議人之輕型機車挪移至身心障礙專用停車位所致
    ，異議人並無任何故意或過失，應由舉發機關負舉證之責，始能處罰異議人，又
    原處分機關至今仍未將申訴之結果送達異議人，即逕予處罰，且異議人並非於高
    雄市違規停車，何以竟由高雄市政府開立裁決書予以處罰？足見本件處分顯有重
    大瑕疪，為此聲明異議，請求撤銷原處分云云。
二、按舉發汽車違反道路交通管理事件，以汽車所有人為處罰對象者，移送其
    處罰機關處理；以駕駛人為處罰對象者，移送其駕籍地處罰機關處理，駕駛人未
    帶駕駛執照或無駕駛執照者，移送其
    ，移送行為地處罰機關處理：一汽車肇事致人傷亡者；二抗拒稽查致傷害者；三
    汽車駕駛人無照駕駛且無法查明其
    反本條例第五十七條規定者；五汽車駕駛人違反本條例第三十五條規定者，違反
    道路交通管理事件統一裁罰基準及處理細則第二十六條定有明文。且按汽車駕駛
    人停車時，有於身心障礙專用停車位違規停車者，處新臺幣（下同）六百元以上
    一千二百元以下罰鍰，道路交通管理處理條例第五十六條第一項第六款定有明文
    。
三、經查，本件異議人遭臺北縣政府警察局於九十一年十一月四日製單逕行舉發其於
    九十一年十一月四日上午九時許，將車牌號碼ＺＧＨ─一六五號輕型機車停放於
    臺北縣中和路四○○巷口之殘障停車格而違規，而違反道路交通管理處罰條例第
    五十六條第一項第十款規定，並移送至高雄市政府為裁決，此有臺北縣政府警察
    局舉發違反道路交通管理事件通知單、裁決書在卷可稽。而違反道路交通管理處
    罰條例第五十六條第一項第十款規定，係處罰駕駛人，依前揭違反道路交通管理
    事件統一裁罰基準及處理細則第二十六條前段規定，應移送異議人駕籍地處罰機
    關處罰。本件異議人之駕籍地為高雄市南區分處，有證號查詢機車駕駛人在卷可
    稽，故本件由高雄市政府為裁決，並無違誤。又依前揭違反道路交通管理處罰條
    例或違反道路交通事件統一裁罰基準及處理細則，並無任何規定，原處分機關須
    將申訴結果送達異議人後始得移送裁決機關為裁決，僅規定處罰機關於裁決前，
    應給予違規行為人陳述之機會，並審酌行為人之陳述，依基準表裁處。且異議人
    於前揭時、地將前揭機車停放在身心障礙停車格內，遭員警舉發等情，業據證人
    林永福證述：當天異議人之機車確實係停放於殘障機車格內，且當時在現場採證
    有拍照，當時現場之機車均停放得很整齊，而該處有二個殘障停車格，去現場執
    行時並沒有發現機車有遭人移動或凌亂之現象等語明確，且有照片六張在卷可稽
    。又參以現場照片六張所示，該人行道上確有二個殘障停車格，異議人之機車（
    車牌號碼ＺＧＨ─一六五號）確實停放在其中一個殘障停車格內中間位置，其左
    側尚停放一部車牌號碼Ｑ八五─二二六號機車，亦與異議人之機車停放在同一殘
    障停車格，另其機車右側又停放有二輛機車（車牌號碼分別為ＣＤＱ─二一○號
    、ＰＨＮ─一○二號）亦與異議人之機車停放在同一個殘障停車格內，而車牌號
    碼Ｑ八五─二二六號機車至殘障停車格線間尚有空間距離，在左側殘障停車格邊
    線上另停有一部機車，且每部機車均停放整齊，並無凌亂之現象，況異議人停放
    機車之位置是在殘障停車格中間，並非在格線邊緣，足認異議人確有將機車停放
    在殘障停車格內。異議人雖辯稱係遭人挪移至該處，而異議人並未能證明確有遭
    人移動之情形，是本件異議無理由，應予駁回。
四、據上論斷，應依道路交通案件處理法第十九條，裁定如主文。
中　　　華　　　民　　　國　　九十四　　年　　　二　　　月　　二十五　　日
                                  臺灣高雄地方法院交通法庭
                                      法　官  陳月雯
如右正本證明與原本無異。
如不服本裁定，應於收受送達後五日內向本院提出抗告狀。
                                      書記官　林佳蓉
中　　　華　　　民　　　國　　九十四　　年　　　二　　　月　　二十五　　日
